最高法院民事裁定　　　　　　　　九十六年度台抗字第四三號
再 抗告 人　甲○○
代　理　人　吳慶隆律師
上列再抗告人因與相對人乙○○等間本票強制執行事件，對於中
華民國九十五年十月三十一日台灣高等法院裁定（九十五年度抗
字第一五三二號），提起再抗告，本院裁定如下：
    主  文
再抗告駁回。
再抗告程序費用由再抗告人負擔。
    理  由
按因強制執行而對於抗告法院所為抗告有、無理由之裁定再為抗
告，僅得以其適用法規顯有錯誤為理由，並應經原法院之許可；
此項許可，以原裁定所涉及之法律見解具有原則上之重要性者為
限，此觀強制執行法第三十條之一準用民事訴訟法第四百八十六
條第四項、第五項之規定自明。本件再抗告人就原法院認其對於
台灣板橋地方法院九十四年度執字第四○○二八號裁定之抗告為
無理由，而駁回其抗告之裁定，再為抗告，雖以：依票據法第一
百二十三條、強制執行法第六條第一項第六款規定意旨，其持准
許本票強制執行之裁定及確定證明書即可聲請強制執行，並不以
提出本票「原本」為必要，且其確為系爭本票持票人，亦經執行
法院調閱本票裁定卷宗查明無誤，相對人等對於系爭本票之強制
執行程序，復未提出任何異議或訴訟，顯已承認再抗告人為系爭
本票之權利人。況再抗告人已就遺失之系爭本票進行公示催告程
序，待取得除權判決，仍得對相對人主張本票權利。原法院徒以
執票人就本票聲請法院裁定准許強制執行，屬非訟事件，法院所
為裁定並無確定實體法律關係之效力。暨票據權利之發生、移轉
或行使，與票據有不可分離之關係，執有票據，始得主張票據上
所表彰之權利，如未執有票據，不問原因為何，均不得主張該票
據權利為由，認再抗告人縱曾以票據原本取得執行名義，但嗣後
既喪失票據之占有，無法提出於執行法院，亦屬法定要件之欠缺
，而駁回強制執行之聲請，乃增加法律所無之限制，適用法規顯
有錯誤云云，為其論據。惟查再抗告人所陳上開理由，除其有無
占有系爭本票及相對人是否異議等，係屬原法院認定事實當否之
問題，核與適用法規是否顯有錯誤無涉外，原法院進一步認定票
據權利之行使與票據之占有（執有）不可分離。再抗告人無法提
出系爭本票（原本）於執行法院，自不得主張該票據之權利。因
而為不利於再抗告人之裁定。經核亦無所涉及之法律見解具有原
則上重要性之情事。再抗告人再為抗告，即屬不應許可。
據上論結，本件再抗告為不合法。依強制執行法第三十條之一，
民事訴訟法第四百九十五條之一第二項、第四百八十一條、第四
百四十四條第一項、第九十五條、第七十八條，裁定如主文。
中　　華　　民　　國　九十六　年　　一　　月   十八   日
                      最高法院民事第四庭
                          審判長法官  蘇　茂　秋
                                法官  陳　碧　玉
                                法官  王　仁　貴
                                法官  劉　靜　嫻
                                法官  黃　秀　得
      本件正本證明與原本無異
                                      書  記  官
中　　華　　民　　國　九十六　年　　一　　月　三十一　日
                                                H
